臺灣高等法院交通事件裁定　　　　　　 94年度交抗字第692號
抗　告　人
即受處分人　　甲○○
上列抗告人因違反道路交通管理處罰條例案件，不服臺灣台北地
方法院，中華民國94年8月23日所為裁定（94年度交聲字第797號
），提起抗告，本院裁定如下：
    主  文
抗告駁回。
    理  由
一、本件原裁定略以：
  (一)按汽車（包含機器腳踏車在內）駕駛人，行車速度，超過規
    定之最高時速，處新臺幣（下同）1,200元以上2,400元以下
    罰鍰，並予記違規點數1點，道路交通管理處罰條例第3條第
    8款、第40條第1項、第63條第1項第1款分別定有明文。又駕
    駛人行車速度，超過規定之最高時速未滿20公里者，如係汽
     車（包含機器腳踏車在內），依違反道路交通管理事件統
    一裁罰基準表（指民國93 年6月30修正、93年7月1日起施行
    者）之規定，期限內繳納或到案聽候裁決者，裁罰1900元，
    並記違規點數1點。
  (二)經核：
  1.本件抗告人即受處分人甲○○於93年11月25日13時50分許，
    駕駛車牌號碼BNK-978號重型機車，行經台北市○○○道北
    往南出口處，於限速50公里之路段，以62公里之時速超速行
    駛，為警逕行舉發等情，有採證相片在卷可稽，復為受處分
    人所不否認，堪認受處分人違規。
  2.雖受處分人辯稱：該辛亥隧道出口處並無限速時速五十公里
    之標誌，何況當時既無其他車輛，行車速度62公里，並不算
    快，應不算超速云云，然依道路交通安全規則第93條第1款
    規定，行車速度，依標誌或標線之規定，無標誌或標線者，
    在市區道路，時速不得超過50公里。受處分人既為合法領取
    駕駛執照之人，對此當無不知之理，尚不能據此推諉卸責。
  3.從而，原處分機關依道路交通管理處罰條例第40條第1項、
    第63條第2項規定，裁處抗告人1900元，並記違規點數1點，
    核無不當。是本件異議為無理由，應予駁回。經核於法並無
    不合。
二、抗告人抗告意旨雖謂：本件違規超速裁罰1900元，顯然過當
    ，請准依最低罰鍰標準裁罰1200元，以減輕伊經濟負擔云云
    。惟：
  (一)關於罰鍰裁罰數額之決定，乃行政機關依據行為人違規情節
    輕重，於法定限度內，依其職權所為之裁量權限，司法機關
    應予尊重，僅得就行政機關所為裁罰合不合法為審查，不得
    就妥當與否為判斷。
  (二)查本件裁罰決定，既係合於道路交通管理處罰條例第40條第
    1項所定之裁罰範圍內，復係依據裁決當時有效之違反道路
    交通管理事件統一裁罰基準表為裁罰標準，尚難謂有何違法
    之情。從而，本件原處分機關之裁罰決定，既無違法之處，
    揆諸上開說明，抗告人抗告請求從低裁罰1200元一節，自非
    本院所得審究之範疇。因認本件抗告為無理由，應予駁回。
三、據上論結，應依道路交通案件處理辦法第26條，刑事訴訟法
    第412條，裁定如主文。
中　　華　　民　　國　　94　　年　　9　　月　　30　　日
                  交通法庭審判長法　官  洪光燦
　　　　　　　　　　　　　　　　法  官  王詠寰
　　　　　　　　　　　　　　　　法  官  江振義
以上正本證明與原本無異。
不得再抗告。
                                書記官  劉文美
中　　華　　民　　國　　94　　年　　9　　月　　30　　日
